臺灣臺北地方法院刑事判決　　　　　　　96年度易字第1523號
公　訴　人　臺灣臺北地方法院檢察署檢察官
被　　　告　乙○○
上列被告因妨害自由案件，經檢察官聲請簡易判決處刑（96年度
偵字第10293 號），經本院改為通常程序審理，判決如下：
    主  文
乙○○以加害生命之事，恐嚇他人致生危害於安全，二罪，各處
拘役拾日，如易科罰金，均以新臺幣壹仟元折算壹日，各減為
拘役拾伍日，如易科罰金，均以新臺幣壹仟元折算壹日。應執行
拘役貳拾伍日，如易科罰金，以新臺幣壹仟元折算壹日，緩刑貳
年。
    事  實
一、緣乙○○與甲○○本為男女朋友，因故於民國95年5 月間分
    手，乙○○心生不滿，竟基於恐嚇之犯意：
  (一)於下列所示之時間，接續以其所使用之門號0000000000號行
    動電話傳送下列簡訊內容，至甲○○所使用之門號00000000
    00號行動電話，使甲○○在臺北市○○區○○路住處接獲後
    ，心生畏懼，致生危害於安全：
    1.95年9 月30日上午11時13分許，傳送：「那天在現上算警
      告我嗎是的話看你覺得該怎麼作會道歉啊不然等我耐不住
      我就會慢慢的毀掉你週招的一切放心好了我不會先毀了你
      不要以為我說說我也不怕」；
    2.95年9 月30日下午2 時27分許，傳送：「我還有什麼不敢
      的在回頭想想是你讓我變這樣的」；
    3.95年9 月30日下午9 時33分許，傳送：「你該怎樣自己很
      清楚不然別恨我毀了你週召的一切」；
    4.95年10月1 日凌晨0 時2 分許，傳送：「你以為我在下嚇
      你」；
    5.95年10月1 日下午4 時19分許，傳送：「別以為我真的不
      敢你的把炳你自己不知道而已你可以先叫別人來問我就算
      不責手段我一定會作到」。
  (二)另於95年11月20日凌晨1 時25分許，在臺北縣中和市○○路
    ○ 段523 巷11號2 樓住處，以電腦帳號：c730725 @yahoo.
    com.tw連線網際網路，寄發電子郵件予不知情友人鄭雅文，
    轉寄郵件至甲○○電子郵件帳戶：monica730725＠hotmail.
    com ：「這是給草莓小小的警告，我覺得他真的太過份了…
    你應該也感覺的出來現在的我，應該什麼事都作得出來，你
    很聰明的你知道該怎麼說該怎麼處理的，不然我到時候一定
    對他很瘋狂，就不會再手軟的」等詞，使甲○○心生畏懼，
    致生危害於安全。
二、案經被害人甲○○訴請臺北市政府警察局萬華分局報告臺灣
    臺北地方法院檢察署檢察官偵查後聲請簡易判決處刑，由本
    院改為通常程序審理。
    理  由
一、訊據被告乙○○就於前揭時地以傳發簡訊、電子郵件之方式
    ，寄送如事實欄所載之內容予告訴人甲○○，致甲○○心生
    畏怖等事實，於本院調查、審理時均自白不諱，且：
  (一)核與告訴人甲○○之指述情節相合；
  (二)並有電子郵件列印畫面2 張（見偵查卷第32頁）、簡訊列印
    畫面12張（見偵查卷第17頁以下）等在卷可稽。
  (三)是依上開告訴人人指述內容及卷附之各項文書等補強證據已
    足資擔保被告於本院調查、審理中所為之上開任意性自白之
    真實性，按據刑事訴訟法第156 條之規定，自得據被告前開
    任意性自白及各該補強證據，採信被告任意、真實之自白，
    認本件事證明確，被告犯行洵堪認定，應予依法論科。
二、核被告上開事實欄(一)、(二)之行為各係犯刑法第305 條恐嚇危
    害安全罪。事實欄(一)之部分雖係分別數行為，然各該數同一
    目的之數行為係於同時地或密切接近之時地實施侵害之法益
    ，各行為之獨立性極為薄弱，依一般社會健全觀念難以強行
    分離，認各個舉動不過為犯罪行為之一部分，故上開附表所
    示可視為數個階段，不過係行為接續而完成整個犯罪，顯基
    於單一犯意接續所為，侵害單一法益，應包括於一行為予以
    評價，為接續犯，應論以一罪。被告上開(一)、(二)恐嚇犯行，
    犯意個別，行為互殊，應分論併罰。爰審酌被告犯罪之動機
    、目的、犯罪時所受之刺激、犯罪之手段、犯人之生活狀況
    、品行、智識程度、犯人與被害人平日之關係、犯罪所生之
    危險或損害、犯罪後之態度等一切情狀，判處如主文所示之
    刑，並諭知易科罰金之折算標準，又查被告犯罪時間係在96
    年4 月24日之前，依中華民國96年罪犯減刑條例第2 條第1
    項第3 款、第7 條之規定，應減其宣告刑2 分之1 ，並定其
    應執行之刑。查被告前未曾受有期徒刑以上刑之宣告，有臺
    灣高等法院被告前案記錄表附卷可稽，其因一時失慮，致犯
    本罪，且犯後坦承犯行，深知悔悟，本院認其經此次科刑教
    訓後，當益知警惕，應無再犯之虞，因認其所受宣告之刑，
    以暫不執行為適當，爰併予宣告緩刑2 年，以勵來茲，而啟
    自新。
據上論斷，應依刑事訴訟法第452 條、第299 條第1 項前段，刑
法第305 條、第41條第1 項前段、第51條第6 款、第74條第1 項
第1 款，刑法施行法第1 條之1 ，中華民國96年罪犯減刑條例第
2條第1項第3款、第7條，判決如主文。
本案經檢察官侯靜雯到庭執行職務
中　　華　　民　　國　　96　　年　　7 　　月　　23　　日
                  刑事第四庭  法　官  郭惠玲
如不服本判決，應於判決送達後10日內向本院提出上訴狀（應抄
附繕本）。告訴人或被害人如對於本判決不服者，應具備理由請
求檢察官上訴，其上訴期間之計算係以檢察官收受判決正本之日
期為準。
上正本證明與原本無異。
                              書記官  鄭雅文
中　　華　　民　　國　　96　　年　　7 　　月　　24　　日
附錄本案論罪科刑法條全文：
刑法第305條（恐嚇危害安全罪）
以加害生命、身體、自由、名譽、財產之事，恐嚇他人致生危害
於安全者，處2 年以下有期徒刑、拘役或3 百元以下罰金。
